【裁判字號】    95,簡上,22
【裁判日期】    950403
【裁判案由】    侵權行為損害賠償
【裁判全文】
臺灣板橋地方法院民事判決              95年度簡上字第22號
上  訴  人  甲○○
被 上訴 人  乙○○
上列當事人間請求侵權行為損害賠償事件，上訴人對於中華民國
94年12月15日本院94年度簡字第8 號第一審判決提起上訴，經本
院於95年3 月21日言詞辯論終結，判決如下：
    主      文
上訴駁回。
第二審訴訟費用由上訴人負擔。
    事實及理由
一、上訴人起訴主張：被上訴人於民國（下同）92年11月2 日2
    時40分許，駕駛車牌號碼DE-5642 號自用小貨車，沿台北縣
    三重市○○路○ 段往重陽橋方向行駛，行經台北縣三重市○
    ○路○ 段111 號附近之交岔路口處，欲右轉往仁義街方向行
    駛時，疏未注意讓直行車先行，於甫從左後方直線超越由上
    訴人駕駛、在同向外側機車專用慢車道上行駛、車牌號碼GQ
    V-549 號之重型機車後，旋即貿然右轉，致上訴人反應不及
    ，被上訴人駕駛自用小貨車之右後側車身遂與上訴人駕駛重
    型機車之車頭發生撞擊，上訴人因而人車倒地，受有胸部挫
    傷合併左側第2 、3 、4 、5 、6 肋骨骨折、左肩鈍挫傷等
    傷害。上訴人因最初以為僅受輕傷，始於警員勸說下同意以
    新台幣（下同）3,200 元和解，但和解後方知所受傷勢較重
    ，在受有骨折傷害之情形下，上訴人自不可能以3,200 元和
    解，且被上訴人嗣於94年4 月15日刑事交簡字第255 號案件
    審理時，曾允諾再賠償上訴人15萬元，並約定於同年4 月29
    日交款，但被上訴人卻反悔而未為給付，爰依侵權行為法律
    關係請求被上訴人賠償20萬元醫療費用之損害。
    被上訴人則以：車禍發生後，兩造已於警察局以3,200 達成
    和解並簽署和解書，被上訴人業依上訴人之要求賠償3,200
    元，自無庸再賠償上訴人任何費用，且事後被上訴人亦未允
    諾再賠償上訴人15萬元等語，資為抗辯。
二、本件原審對於上訴人之請求，判決上訴人敗訴。上訴人全部
    聲明不服，求為廢棄原判決，並改命被上訴人給付上訴人20
    萬元；被上訴人則求為判決駁回上訴。
三、兩造不爭執之事實：
    (一)被告於92年11月2 日2 時40分許，駕駛車牌號碼DE-5642
      號自用小貨車，沿台北縣三重市○○路○ 段往重陽橋方向
      行駛，行經台北縣三重市○○路○ 段111 號附近之交岔路
      口處，欲右轉往仁義街方向行駛時，疏未注意讓直行車先
      行，於甫從左後方直線超越由上訴人駕駛、在同向外側機
      車專用慢車道上行駛、車牌號碼GQV-549 號之重型機車後
      ，旋即貿然右轉，致上訴人反應不及，被上訴人駕駛自用
      小貨車之右後側車身遂與上訴人駕駛重型機車之車頭發生
      撞擊，上訴人因而人車倒地，受有胸部挫傷合併左側第2
      、3 、4 、5 、6 肋骨骨折、左肩鈍挫傷等傷害。
    (二)兩造發生車禍後，隨於警察局達成和解，和解內容如下：
      1.茲鑑於事出意外雙方同意和解結案由甲方（按即被上訴
        人）賠付乙方（按即上訴人）3,200 元。
      2.嗣後無論如何情形乙方或其他人不得再向甲方要求其他
        賠償並不得再有異議及追訴等情事。
四、按稱和解者，謂當事人約定互相讓步，以終止爭執或防止爭
    執發生之契約；和解有使當事人所拋棄之權利消滅及使當事
    人取得和解契約所訂明權利之效力。民法第736 條、第737
    條分別定有明文。次按：(一)和解原由兩造互相讓步而成立，
    和解之後任何一方所受之不利益均屬其讓步之結果，不能據
    為撤銷之理由。(二)和解契約合法成立，兩造當事人即均應受
    該契約之拘束，縱使一造因而受不利益之結果，亦不得事後
    翻異，更就和解前之法律關係再行主張。(三)和解契約以當事
    人締約當時兩造合致之意思表示，為成立要件，雖一造表意
    人於其表示意思時，本無欲受其所表示意思拘束之意，苟非
    此意為他一造所明知，其表示之意思究不因之而無效，即於
    和解契約之成立及效力，不生影響。最高法院亦著有19年上
    字第1964號判例可資參照。本件兩造於發生車禍後既就車禍
    所造成損害達成和解，被上訴人並依約履行完竣，且兩造簽
    訂之和解契約內復無保留其他損害請求權之約定，揆諸前開
    說明，上訴人自不得再執同一車禍所生之其他損害向被上訴
    人請求除和解金額以外之賠償。
五、又上訴人另主張被上訴人於和解成立後，曾於94年4 月15日
    刑事案件審理時允諾再賠償上訴人15萬元，並約定於同年4
    月29日交款乙節，已為被上訴人否認，且經本院依職權調取
    被上訴人所涉過失傷害罪嫌之刑事歷審卷宗（含本院94年度
    交簡上字第69號刑事簡易第二審卷宗、94年度簡上字第255
    號交通事件卷宗）核閱後，亦查無上訴人上開主張之相關紀
    錄資料，上訴人此部分之主張因乏所據，自難採信。
六、綜上所述，上訴人就本件車禍所生損害既與被上訴人以3,20
    0 元達成和解（和解契約內並無保留其他損害請求權之約定
    ），被上訴人復依約履行完畢，則上訴人就本件車禍所生其
    餘損害之賠償請求權即因上訴人之拋棄而消滅，上訴人自應
    受和解契約之拘束，不得更就和解前之法律關係再行主張。
    是上訴人再執同一車禍所生之其他損害，依侵權行為法律關
    係，請求被上訴人賠償20萬元醫療費用之損害，為無理由，
    不應准許。原審為上訴人敗訴之判決，並無不合。上訴意旨
    指摘原判決不當，求予廢棄改判，為無理由，應予駁回。
七、據上論結，本件上訴為無理由，依民事訴訟法第436 條之1
    第3 項、第449 條第1 項、第78條，判決如主文。
中    華    民    國    95    年    4     月    3     日
                  民事第二庭    審判長法  官  梁宏哲
                                      法  官  鍾啟煌
                                      法  官  程怡怡
以上正本係照原本作成
本判決不得上訴
中    華    民    國    95    年    4     月    7     日
                                      書記官  華海珍


司法院資訊處製作；財團法人民間司法改革基金會備份。
